臺灣士林地方法院交通事件裁定　　　　　　　　　　　九十一年度交聲字第六號
　　原處分機關　臺北巿交通事件裁決所
　　異　議　人　甲○○
　　即受處分人
右列受處分人因違反道路交通管理處罰條例案件，對於臺北市交通事件裁決所於民國
九十年十一月三十日所為之處分（原處分案號：北市裁三字第裁二二─ＡＸＸ００八
九八二號），聲明異議，本院裁定如左：
    主  文
原處分關於記違規點數一點部分撤銷。
其餘異議駁回。
    理  由
一、按汽車駕駛人，爭道行駛而左方車不讓右方車先行者，處新臺幣六百元以上一千
    八百元以下罰鍰。又汽車駕駛人，駕駛汽車違反道路交通安全規則，因而肇事致
    人受傷者，吊扣其駕駛執照三個月至六個月。又汽車駕駛人違反第四十五條規定
    者，除依原條款處罰鍰外，並予記違規點數一點。道路交通管理處罰條例第四十
    五條第九款、第六十一條第三項、第六十三條第一項第一款分別定有明文。
二、原處分意旨略以：異議人即受處分人甲○○於民國九十年九月廿六日十六時十分
    ，駕駛車牌號碼ＢＵ─九三七營業小客車沿台北市○○街○段東向行駛，途經台
    北市○○街○段與重慶北路三段二三六巷交岔路口時，與沿迪化街二段北向行駛
    之由王俊傑所騎乘之車號ＥＡＦ─三一一號輕機車相撞而肇事，致王俊傑受有輕
    傷，經警舉發後，再經原處分機關即台北市交通事件裁決所依上開規定裁處罰鍰
    新台幣六百元及吊扣駕駛執照三個月，並記違規點數一點。
三、異議意旨略以：伊駕車行經交岔路口時並未超速，且已駛至中間，係對方超速撞
    上其車輛右前門，伊無法閃避，並沒有過錯等語。
四、經查：本件異議人固不爭執於右揭時地與王俊傑所騎乘之機車發生碰撞致其受傷
    ，且王俊傑所騎乘機車行進方向為「右方車」，雖其爭辯其車輛已駛至交岔路口
    中間，惟按「車輛行至無號誌之交岔路口，支線道車應暫停讓幹線道車先行。未
    劃分幹、支線或同為幹線道或支線道者，轉彎車應暫停讓直行車先行；如同為直
    行車或轉彎車者，左方車應暫停讓右方車先行。」道路交通安全規則第一百零二
    條第一項第二款定有明文。而異議人於本院訊問時雖稱行經肇事路口時有按喇叭
    ，並沒有看到對方要過來，當時伊時速約十至十五公里，惟依卷附道交通事故調
    查報告表事故現場圖所示，肇事路口因停放車輛致視線不清，且撞擊處距路邊停
    車不足三公尺，則異議人行經此種視線遭路邊車輛遮擋不明之路口，顯未採取「
    暫停」及「讓」右方車先行之行為，始致右方通過之機車煞避不及發生碰撞造成
    王俊傑受傷，則其有違反道路交通安全規則第四十五條第九款汽車駕駛人違反爭
    道行駛左方車不讓右方車先行之規定，因而肇事致人受傷，異議人所辯尚不足採
    ，原處分機關就此裁處罰鍰新台幣六百元及吊扣駕駛執照三個月，尚無不合，異
    議人就此部分異議為無理由，應予駁回。惟汽車駕駛人又已受吊扣其駕駛執照處
    分者，不予記點，道路交通管理處罰條例第六十三條第二項定有明文，本件原處
    分機關已依道路交通管理處罰條例第四十五條第一款、六十一條第三項規定裁處
    異議人罰鍰新台幣六百元，並吊扣其駕駛執照三個月，已如上述，依同條例第六
    十三條第二項規定，汽車駕駛人之同一違規事實，即不予再記點，乃原處分機關
    並對受處分人即異議人再予記違規點數一點，於法即不合，雖異議人對此部分並
    無異議，未予指摘，然原裁決處分既有上述違法，本院自應就此記違規點數一點
    部分予以撤銷。
五、據上論斷，應依道路交通案件處理辦法第十九條、第二十條，裁定如主文。
中      華      民      國      九十一      年      四      月    一    日
                                  臺灣士林地方法院交通法庭
                                      法  官  詹  朝  傑
右正本證明與原本無異。
如不服本裁定應於送達後五日內向本院提出抗告狀。
                                      書記官  陳  雅  加
中      華      民      國      九十一      年      四      月    八    日
